---
title: "Analisi esplorativa"
output: html_document
---
```{r setup, include=FALSE}
knitr::opts_chunk$set(echo = TRUE)
```


```{r, warning=FALSE, message=FALSE}
library(caret)
library(glmnet)
library(tidymodels)
library(AmesHousing)
library(MASS)
library(gridExtra)
library(grid)
library(moments)
library(ggplot2)
library(dplyr)
library(tidyverse)
library(ggcorrplot)

```

```{r}
ames <- make_ames()
set.seed(955)
ames_split <- initial_split(ames)
ames_train <- training(ames_split)
ames_test <- testing(ames_split)
```

Questo dataset contiene informazioni relative alla vendita di proprietà immobiliari in Ames(IA) dal 2006 al 2010. 

Un primo sguardo ai dati suggerisce le seguenti domande: 

### 1. Qual è il costo di una casa?

```{r}
options(scipen=999)
 ggplot(ames_train, aes(x=Sale_Price))+
   geom_histogram(color="blue", fill="white", bins = 75)+
   ggtitle("Qual è il costo di una casa?")

```


La proprietà più costosa è stata venduta ad un prezzo pari a 755000 Є mentre la casa meno costosa è stata venduta a 12789Є.  
Il prezzo medio di vendità risulta pari a 180827.6Є  e la mediana dei prezzi di vendità coincide con `r median(ames_train$Sale_Price)`Є.  
La distribuzione presenta una leggera asimmetria positiva ed inoltre sono presenti numerosi outliers.  

### 2. Quando sono state costruite le case?

```{r}
 ggplot(ames_train, aes(x=Year_Built))+
   geom_histogram(color="blue", fill="white", bins = 14)+
   ggtitle("Quando sono state costruite le case?")

```

La maggior parte delle case sono state costruite dopo gli anni '50.  
La casa più vecchia è stata costruita nel `r min(ames_train$Year_Built) `.   
La casa più nuova è stata costruita nel `r max(ames_train$Year_Built) ` . 
  
```{r echo=FALSE}

ames_train_tbl <- as_tibble(ames_train)

```

### 3. Quando sono state vendute le case?

```{r}
tbl_1 = ames_train_tbl %>%
  dplyr::select(Year_Sold, Mo_Sold) %>%
  group_by(Year_Sold, Mo_Sold ) %>%
  count(Year_Sold, Mo_Sold) %>%
  dplyr::mutate(V=paste( as.character(Year_Sold), " - ", as.character(Mo_Sold) )) 

ggplot(tbl_1, aes( x = V , y=n  ) ) +
  geom_bar(stat="identity", fill="steelblue")+
  theme(text = element_text(size=7),
        axis.text.x = element_text(angle=90, hjust=1))+
  xlab("") +
  ggtitle("Quando sono state vendute le case?")
 

```

Emerge la presenza di un pattern legato alla stagionalità, in particolare sono presenti dei picchi nei mesi di giugno e luglio.  

### 4. In che quartiere sono situate le case?

```{r}

tbl_2 = ames_train_tbl %>%
  dplyr::select(Neighborhood) %>%
  arrange(Neighborhood) %>%
  group_by(Neighborhood) %>%
  count()

ggplot(tbl_2, aes( x = Neighborhood , y=n  ) ) +
  geom_bar(stat="identity", fill="steelblue")+
  theme(text = element_text(size=7),
        axis.text.x = element_text(angle=90, hjust=1))+
  xlab("") +
  ggtitle("In che quartiere sono situate le case?")
 

```

La maggior parte delle case sono situate nei quartieri di North Aes, College_Creek e Old Town, mentre i quartieri di 
Greens, Green_hills e Landmark non presentano un gran numero di case.  

### 5. Quanto sono grandi le case?

```{r}
 ggplot(ames_train, aes(x=Gr_Liv_Area))+
   geom_histogram(color="blue", fill="white", bins = 21)+
   ggtitle("Quanto sono grandi le case? (in sq feet)")

```


In media una casa è grande `r round(mean(ames_train$Gr_Liv_Area),2)` sq ft, la mediana della grandezza delle case risulta pari a `r median(ames_train$Gr_Liv_Area)` sq ft.  
La casa più grande è di `r round(max(ames_train$Gr_Liv_Area),2)` sq ft, mentre la più piccola `r round(min(ames_train$Gr_Liv_Area),2)` sq ft.  

# Analisi Univariata

Esaminiamo la distribuzione della variabile dipendente, SalePrice.  
```{r}
ggplot(ames_train_tbl, aes(x=Sale_Price))+
 geom_histogram(aes(y=..density..), bins = 75,  colour="black", fill="white")+
  geom_density(alpha=.2, fill="#FF6666")
  
```

La distribuzione di SalePrice è caratterizzata dalla presenza di una leggera asimetria positiva.
Infatti, si ha:  
```{r}
skewness(ames_train$Sale_Price)
kurtosis(ames_train$Sale_Price)
```


```{r, echo=FALSE}
col_subset= c("Bldg_Type" , "Neighborhood", "Year_Built" ,"Gr_Liv_Area" , "Full_Bath" , "Year_Sold" , "Lot_Area" ,
           "Central_Air" , "Longitude" , "Latitude" , "MS_SubClass" , "Alley" , "Lot_Frontage" , "Pool_Area" , "Garage_Finish",
           "Foundation" , "Land_Contour" , "Roof_Style")

ames_subset_train=ames_train_tbl[, col_subset]
num_features_tbl=dplyr::select_if(ames_subset_train, is.numeric)
cat_features_tbl=dplyr::select_if(ames_subset_train, is.factor)
```


In fase di analisi verranno prese in considerazione solamente le seguenti variabili:

```{r, echo=FALSE}
p=list()
for (i in colnames(num_features_tbl)) {

    p[[i]]= ggplot(num_features_tbl, aes_string(i))+
    geom_histogram(aes(y=..density..), bins = 75,  colour="black", fill="white")+
    geom_density(alpha=.2, fill="#FF6666")
  
}

do.call(grid.arrange,p)

```

```{r, echo=FALSE}

 p2 = list( 
  
   ggplot( cat_features_tbl %>%
  dplyr::select(Bldg_Type) %>%
  arrange(Bldg_Type) %>%
  group_by(Bldg_Type) %>%
  count(), aes( x = Bldg_Type , y=n  ) ) +
  geom_bar(stat="identity", fill="steelblue")+
  theme(text = element_text(size=7),
        axis.text.x = element_text(angle=90, hjust=1)) ,
  
  ggplot( cat_features_tbl %>%
  dplyr::select(Central_Air) %>%
  arrange(Central_Air) %>%
  group_by(Central_Air) %>%
  count(), aes( x = Central_Air , y=n  ) ) +
  geom_bar(stat="identity", fill="steelblue")+
  theme(text = element_text(size=7),
        axis.text.x = element_text(angle=90, hjust=1)) ,
  
  
 ggplot(cat_features_tbl %>%
  dplyr::select(Alley) %>%
  arrange(Alley) %>%
  group_by(Alley) %>%
  count(), aes( x = Alley , y=n  ) ) +
  geom_bar(stat="identity", fill="steelblue")+
  theme(text = element_text(size=7),
        axis.text.x = element_text(angle=90, hjust=1)) ,
 
 
 ggplot(cat_features_tbl %>%
  dplyr::select(Garage_Finish) %>%
  arrange(Garage_Finish) %>%
  group_by(Garage_Finish) %>%
  count(), aes( x = Garage_Finish , y=n  ) ) +
  geom_bar(stat="identity", fill="steelblue")+
  theme(text = element_text(size=7),
        axis.text.x = element_text(angle=90, hjust=1)) ,
 
  ggplot(cat_features_tbl %>%
  dplyr::select(Foundation) %>%
  arrange(Foundation) %>%
  group_by(Foundation) %>%
  count(), aes( x = Foundation , y=n  ) ) +
  geom_bar(stat="identity", fill="steelblue")+
  theme(text = element_text(size=7),
        axis.text.x = element_text(angle=90, hjust=1)) ,
    
     
  ggplot(cat_features_tbl %>%
  dplyr::select(Land_Contour) %>%
  arrange(Land_Contour) %>%
  group_by(Land_Contour) %>%
  count(), aes( x = Land_Contour , y=n  ) ) +
  geom_bar(stat="identity", fill="steelblue")+
  theme(text = element_text(size=7),
        axis.text.x = element_text(angle=90, hjust=1)) ,
  
    ggplot(cat_features_tbl %>%
  dplyr::select(Roof_Style) %>%
  arrange(Roof_Style) %>%
  group_by(Roof_Style) %>%
  count(), aes( x = Roof_Style , y=n  ) ) +
  geom_bar(stat="identity", fill="steelblue")+
  theme(text = element_text(size=7),
        axis.text.x = element_text(angle=90, hjust=1)) )
    
do.call(grid.arrange,p2)


```

### Correlation matrix

```{r}
ggcorrplot(cor(num_features_tbl), hc.order = TRUE, type = "lower",
   lab = TRUE)
```

Dalla matrice di correlazione non risultano variabili particolarmente correlate.







